臺灣苗栗地方法院刑事判決　　　　　　　　93年度易字第250號
公　訴　人　臺灣苗栗地方法院檢察署檢察官
被　　　告　甲○○　34歲民.
上列被告因竊盜案件，經檢察官提起公訴（93年度偵字第1414號
、第1630號）及移送併辦（93年度偵字第2742號、第3085號），
經本院合議庭裁定適用簡式審判程序，判決如左：
    主  文
甲○○連續結夥三人以上、帶兇器竊盜，累犯，處有期徒刑壹
年拾月。扣案如附表所示之物均沒收。
    事實及理由
一、犯罪事實：
  (一)甲○○於民國88年間因犯竊盜等罪，經臺灣高等法院台中分
    院及本院先後判處有期徒刑10月、1 年2 月確定，經接續執
    行，自89年2 月10日入監，迄90年3 月5 日假釋出獄付保護
    管束，至90年9 月14日假釋期滿未經撤銷，視為執行完畢（
    構成累犯）。
  (二)詎甲○○不知警惕，又基於意圖為自己不法所有之概括犯意
    ，先後有下列犯行：
    (1)於93年2 月14日下午5 時許，與姓名、年籍不詳之成年人
      ，共同持用可供兇器使用之加長型鐮刀1 把、小型檳榔剪
      2 支，前往苗栗縣西湖鄉五湖村8 鄰124 號前，丁○○所
      有之檳榔園內竊取檳榔約1 萬零2 百顆得手後，放置於甲○○所有之車號Q9-0421 號自用小客車之行李箱內。嗣經
      丁○○發覺報警圍捕，甲○○與該姓名、年籍不詳之成年
      人均乘機逃逸，嗣經警於該遺留之自用小客車內查獲上開
      檳榔約1 萬零2 百顆（已發還丁○○），並扣得甲○○所
      有供竊盜使用之加長型鐮刀1 把、小型檳榔剪2 支及供竊
      盜預備之鐵剪1 支、鐵鉗1 支等物。
    (2)於93年3 月29日中午12時40分許，在苗栗縣公館鄉○○村
      ○○路56號丙○○住宅，單獨持可供兇器使用之鐵絲1 條
      （未扣案）破壞後門紗窗之安全設備，旋開門鎖滑扣，再
      開門進入2 樓臥室（侵入住宅未據告訴），竊取丙○○所
      有之萬泰銀行金融卡1 張得手，旋為丙○○發覺而當場逮
      捕並報警處理。
    (3)與辛○○、乙○○（已另予判決）結夥3 人，共同意圖為
      自己不法所有之犯意聯絡，於93年4 月14日凌晨2 時許，
      分持對人之生命、身體、安全具有危險性，可供兇器使用
      之Ｔ字型板手1 支、一字型起子2 支及未具危險性之手套
      2 雙等物，由乙○○駕駛向他人借得之ＦＡ─8730號自用
      小客車，至苗栗縣苗栗市南勢里11鄰坪頂西86之5 號前，
      推由辛○○（坐於自用小客車上）負責把風，乙○○戴上
      手套，輪流持用上開Ｔ字型板手及一字型起子，撬開壬○○所有放置於路邊之車號ＪＹ－8606號自用小貨車車門後
      ，再由甲○○在後推車離開現場，繼由乙○○持板手啟動
      汽車駕駛該車駛離，辛○○則駕駛ＦＡ─8730號自用小客
      車搭載甲○○在後尾隨，共同竊取ＪＹ－8606號車得手。
      嗣因3 人發現該車上載有壬○○設攤營生所使用之工具，
      認為竊取該車可能影響車主之生計，遂心生悔意，又共同
      將該竊得之自用小貨車駕駛返回現場，於行至同里坪頂西
      88號前時，適為巡邏之員警當場查獲，並扣得上開Ｔ字型
      扳手、一字型起子、手套等物。
    (4)93年8 月21日晚間8 時許，又與乙○○共同基於犯意之聯
      絡，推由乙○○持可供兇器使用之鉗子1 支，前往己○○
      所有位於苗栗縣竹南鎮○○里○ 鄰○○路○ 段638 巷10號
      住宅，毀壞後門門上附屬之門鎖後侵入行竊，竊得現金1.
      040 元，隨身聽1 台、檀香扇1 支、電池充電器1 個等物
      得手（毀損、侵入住宅均未據告訴）。適因己○○恰巧返
      家發現報警，經警前往拘捕而於上開住宅廚房內當場逮捕
      甲○○，並扣得鉗子1 支，乙○○則趁機逃逸。
    (5)於93年10月15日中午1 時許，基於概括之竊盜犯意，帶
      可供兇器使用之Ｔ字型扳手2 支、螺絲起子5 支、活動扳
      手2 支、開口扳手3 支等物，單獨前往苗栗縣三義鄉雙湖
      村22鄰49之1 號戊○○住宅，並使用上開螺絲起子其中1
      支，毀壞二樓陽台玻璃門上附屬之門鎖（安全設備）侵入
      該住宅（侵入住宅均未據告訴）竊取攝錄影機1 台、照相
      機2 台、電子辭典1 台、隨身聽1 台、電腦液晶螢幕1 個
      、手機2 支、珠寶箱2 個及項鍊、戒指、手錶等一批後；
      又轉往苗栗縣三義鄉雙湖村22鄰49號庚○○住宅（侵入住
      宅未據告訴），竊取隨身聽1 台、無敵ＣＤ1 個、ＣＤ4
      片、金牌1 面、手錶1 只及新台幣4 千9 百元、硬幣337
      元等物。迄同日22時30分許，在苗栗縣三義鄉西湖村28號
      西湖汽車旅館312 號房，與不知情之辛○○共處一室時，
      經警在其床頭櫥上查獲失竊之項鍊等共22項物品（均已發
      還被害人），並扣得供竊盜使用之螺絲起子1 支及供竊盜
      預備之Ｔ字型板手2 支、螺絲起子4 支、活動扳手2 支、
      開口扳手3 支等物。
二、證據名稱：
  (一)被告甲○○於偵查、審理中之自白。
  (二)同案被告辛○○與乙○○於審理中之供述。
  (三)各相關犯罪事實之證據：
   犯罪事實(1)：
    (甲)被害人丁○○於警詢中之指訴。
    (乙)贓物認領保管單1 紙。
    (丙)查獲現場照片共38幀。
    (丁)扣押物品清單1 紙。
    (戊)扣案供竊盜使用之加長型鐮刀1 把、小型檳榔剪2 支及
      供竊盜預備之鐵剪1 支、鐵鉗1 支。
   犯罪事實(2)：
    (甲)被害人丙○○於警詢中之指訴。
    (乙)贓物認領保管單1紙。
   犯罪事實(3)：
    (甲)同案被告辛○○與乙○○於警詢、偵查及審理中之供述。
    (乙)被害人壬○○於警詢中之指訴。
    (丙)贓物認領保管單1紙。
    (丁)查獲現場照片3幀。
    (戊)扣押物品清單1 紙。
    (己)扣案之Ｔ字型扳手1 支、一字型起子2 支及手套2 雙。
   犯罪事實(4)：
    (甲)被害人己○○之指訴。
    (乙)共同被告乙○○於警詢及本院審理中之自白。
    (丙)查獲現場照片6 幀。
    (丁)贓物認領保管單2紙。
    (戊)扣押筆錄、扣押物品目錄表各1紙。
    (己)扣案之鉗子1 支。
   犯罪事實(5)：
    (甲)同案被告辛○○於警詢、偵查中之供述。
    (乙)被害人戊○○、庚○○於警詢中之指訴。
    (丙)贓物認領保管單3紙。
    (丁)起獲之贓物照片7 幀。
三、論罪量刑理由：
  (一)按刑法第321 條第1 項第3 款之帶兇器，其兇器之種類並
    無限制，凡客觀上足以對人之生命、身體、安全構成威脅者
    均屬之。且只需行竊時有帶此種具有危險性之兇器已足，
    並不以帶之初即有行凶之意圖為必要，最高法院79年台上
    字第5253號判例可資參照。被告甲○○與辛○○、乙○○及
    姓名年籍不詳之人，先後於上開各次之犯罪行為中，均分別
    帶鐵絲、Ｔ字型扳手、一字型起子、油壓剪、鉗子、鐮刀
    、檳榔剪等物為竊盜行為，且核上開工具均為金屬材質，堅
    硬沉重，客觀上對人之生命、身體安全均具有危險性，可供
    為兇器使用，被告等持以竊盜，即均應依刑法第321 條第1
    項第3 款之帶兇器論科。次按刑法第321 條第1 項第2 款
    ，以「毀越門扇、牆垣或其他安全設備」為構成要件。如窗
    戶（含紗窗）、陽台上之鋁門窗、門鎖等屬，固係安全設備
    ，惟若係附加於門上之門鎖，已構成「門扇」之一部，即非
    「安全設備」，而應以「毀壞門扇」論處。本件被告於犯罪
    事實(2)，係持鐵絲破壞後門紗窗，撬開門鎖滑扣；於犯罪事
    實(4)，係持鉗子破壞後門門上附屬之門鎖；於犯罪事實(5)係
    持螺絲起子破壞陽台玻璃門，且依據被害人等於警詢中之供
    述及卷附照片以觀，上開(4)之門鎖係附著於門上，並非另外
    加裝安置之鎖頭，揆諸上揭說明，本件被告所為犯罪事實(2)
    (5)之行為，即尚應論以刑法第321 條第1 項第2 款之毀壞安
    全設備罪；所犯犯罪事實(4)部分，則另應論以同條項款之
    帶兇器、毀壞門扇罪，均合先敘明。
  (二)核被告甲○○所犯如事實(1)行為，係犯刑法第321 條第1 項
    第3 款之帶兇器加重竊盜罪；所犯如犯罪事實(2)(5)之行為
    ，應論以刑法第321 條第1 項第2 款、第3 款之帶兇器、
    毀壞安全設備罪；如事實(3)之行為，係犯刑法第321 條第1
    項第3 款、第4 款之結夥3 人、帶兇器加重竊盜罪；所犯
    如犯罪事實(4)之行為，應論以刑法第321 條第1 項第2 款、
    第3 款之帶兇器、毀壞門扇罪。又被告甲○○所犯如事實
    (1)之行為，與姓名、年籍不詳之成年人間；所犯如事實(3)之
    行為，與辛○○、乙○○3 人間；所犯事實(4)之行為，與乙○○間，均分別具有犯意之聯絡，行為之分擔，均為共同正
    犯。上開連續6 次竊盜行為（事實(5)計為2 次），均時間緊
    接，所犯罪名相同，顯係基於概括之犯意為之，為連續犯，
    應依刑法第56條之規定依其中情節較重如事實(3)之行為以一
    罪論，並加重其刑。被告甲○○有事實欄所示之前科，並於
    90 年3月5 日假釋出獄付保護管束，至90年9 月14日假釋期
    滿未經撤銷，視為執行完畢，有臺灣高等法院被告前案紀錄
    表在卷可稽，其受有期徒刑執行完畢後，5 年以內再犯本件
    有期徒刑以上之罪，為累犯，應依刑法第47條規定，遞加重
    其刑。
  (三)公訴人雖僅就被告甲○○與辛○○、乙○○3 人於93年4 月
    14日凌晨2 時許之加重竊盜犯行起訴（即如事實(3)之犯行）
    ，惟檢察官既就被告甲○○之其餘犯行，分別以93年度偵字
    第2742號、第3085號等函移送併辦，復經核有連續犯等裁判
    上一罪關係，即為起訴效力所及，本院自得併予審理。另檢
    察官93年偵字第3812號函雖僅移送同案被告辛○○而請求併
    辦（如事實(5)），並未論及被告甲○○，惟有關事實(5)之犯
    罪事實，既經被告甲○○於本院審理中坦承犯行並自白明確
    （同時表明該案為伊所為，與辛○○無關），且經本院查與
    被告其他犯行，亦有連續犯之裁判上一罪關係，本院自亦一
    併予以審理。至於被告甲○○所涉犯罪事實(1)部分，依卷內
    事證似曾於偵查中謊報渠所有之車號Q9-0421 號自用小客車
    遺失（參見93年偵字第2742號卷），該行為是否另涉準誣告
    罪嫌，因與本案並無裁判上一罪關係，本院無從進行審理，
    宜由檢察官另行偵查，附此敘明。
  (四)爰審酌被告甲○○所犯竊盜行為共有6 次，且於偵查中對其
    中多數犯行均矢口否認犯行，堪證態度不佳；惟於言詞辯論
    終結前尚能坦承犯行，且對檢察官之求刑表示誠服之意，足
    認尚仍有悔改之心及斟酌被告所為犯罪事實(3)之犯行，曾在
    竊盜行為既遂後，因發現竊取該車可能影響車主壬○○之生
    計，遂心生悔意，與其他共犯將該竊得之自用小貨車駕駛返
    回現場，試圖返還被害人始遭查獲，雖因竊盜罪為即成犯，
    其事後返還並不因此影響犯罪行為之認定，然仍堪認被告良
    知尚有未泯等一切情狀，爰依檢察官求處之刑度量處如主文
    所示之刑，以示懲儆。
四、沒收：
  (一)本件被告有多次竊盜犯行，其所為如事實(1)之行為，曾扣得
    供竊盜使用之加長型鐮刀1 把、小型檳榔剪2 支及供竊盜預
    備之鐵剪1 支、鐵鉗1 支等物；如事實(2)之行為，供竊盜使
    用之鐵絲1 支則未扣案；於事實(3)之行為，則扣得Ｔ字型扳
    手1 支、一字型起子2 支及未具危險性之手套2 雙等物；於
    事實(4)之行為，扣得供竊盜使用之鉗子1 支；於事實(5)之行
    為，扣得供竊盜使用之螺絲起子1 支及供竊盜預備之Ｔ字型
    扳手2 支、螺絲起子4 支、活動扳手2 支、開口扳手3 支等
    物。上開各扣案之物，分別為供本件犯罪使用或預備之物，
    業據被告供明在卷；而各該物品或為被告所有，或為共犯乙○○所有，亦均經本院查明屬實，從而即均應依刑法第38條
    第1 項第2 款規定沒收。至於如事實(2)所有之鐵絲1 支，既
    未扣案，又不能證明依然存在，為免未來執行困難，爰不宣
    告沒收。
五、適用之法條：
  (一)刑事訴訟法第273 條之1 第1 項，第299 條第1 項前段、第
    310 條之2 、第454 條第1 項。
  (二)刑法第28條、第56條、第321 條第1 項第2 款、第3 款、第
    4 款、第47條、第38條第1 項第2 款。
六、如不服本件判決，得自收受送達之日起10日內，向本院提起
    上訴。
本案經檢察官劉正穆到庭執行職務。
中　　華　　民　　國　　94　　年　　6 　　月　　14　　日
                  刑事第三庭法  官  楊台清
以上正本證明與原本無異。
                            書記官  王月香
中　　華　　民　　國　　94　　年　　6 　　月　　22　　日
附表：
被告甲○○所犯竊盜罪應予沒收之物一覽表
一、事實(1)部分：供竊盜使用之加長型鐮刀1 把、小型檳榔剪2
    支及供竊盜預備之鐵剪1 支、鐵鉗1 支。
二、事實(3)部分：Ｔ字型扳手1 支、一字型起子2 支及手套2 雙
    。
三、事實(4)部分：供竊盜使用之鉗子1 支。
四、事實(5)部分：供竊盜使用之螺絲起子1 支及供竊盜預備之Ｔ
    字型扳手2 支、螺絲起子4 支、活動扳手2 支、開口扳手3
    支。
附錄本判決論罪科刑法條全文：
中華民國刑法第321條
犯竊盜罪而有左列情形之一者，處六月以上、五年以下有期徒刑
：
一  於夜間侵入住宅或有人居住之建築物、船艦或隱匿其內而犯
    之者。
二  毀越門扇、牆垣或其他安全設備而犯之者。
三  攜帶兇器而犯之者。
四  結夥三人以上而犯之者。
五  乘火災、水災或其他災害之際而犯之者。
六  在車站或埠頭而犯之者。
